臺灣宜蘭地方法院刑事判決
110年度交易字第277號
公  訴  人  臺灣宜蘭地方檢察署檢察官
被      告  林志達


上列被告因過失傷害案件，經檢察官提起公訴（110年度調偵字
第250號），被告就被訴事實為有罪之陳述，經本院裁定依簡式
審判程序審理，並判決如下：
    主  文
林志達因過失傷害人，處拘役伍拾日，如易科罰金，以新臺幣壹
仟元折算壹日。
    事  實
林志達於民國109年11月8日下午，駕駛車牌號碼000-0000號自
  小客車，沿宜蘭縣礁溪鄉瑪僯路由北往南方向行駛，於當日下
  午2時49分許，行經前開路段84之2號前之其行向車道地面劃有
  讓路線(即白色倒三角形之標線)之無號誌交岔路口時，本應注
  意車輛行至無號誌之交岔路口，支線道車應暫停讓幹線道車先
  行，並應注意讓路線，係用以警告車輛駕駛人前有幹道應減速
  慢行，或停車讓幹道車先行，而當時為雨天有自然光線之日間
  ，該處為濕潤、無缺陷、無障礙物、視距良好之柏油路面，林
  志達之意識清楚，所駕車輛機件正常，即無不能注意之情事，
  竟疏未注意貿然駛越，適遇鍾德福騎乘車牌號碼000-0000號普
  通重型機車，沿宜蘭縣礁溪鄉瑪僯路由西往東方向駛至該路口
  ，亦疏未注意該交岔路口無號誌，應減速慢行，做隨時停車之
  準備，兩車遂發生碰撞，當場造成鍾德福人車倒地，並受有下
  顎骨多處骨折、右側下頷骨體粉碎性骨折、左側下頷骨骨髁粉
  碎性骨折、下巴撕裂傷併傷口感染、左側股骨幹粉碎性骨折、
  右下第二小臼齒斷裂、左下第二小臼齒斷裂等傷害。林志達於
  肇事後，在有偵查犯罪職權之公務員尚未知悉其為肇事者前，
  主動向警方報案，並已報明肇事人姓名、地點，不逃避而接受
  裁判。
案經鍾德福訴由宜蘭縣政府警察局礁溪分局報請臺灣宜蘭地方
  檢察署檢察官偵查起訴。
    理  由
本件被告林志達所犯之罪，係死刑、無期徒刑、最輕本刑為3 
  年以上有期徒刑以外之罪，亦非高等法院管轄第一審之案件，
  其就被訴事實為有罪之陳述，經告知簡式審判程序之旨，並聽
  取公訴人、被告及告訴人鍾德福之意見後，本院依刑事訴訟法
  第273條之1第1項規定，裁定進行簡式審判程序，依刑事訴訟
  法第273條之2規定，本件證據調查，不受同法第159條第1項、
  第161條之2、第161條之3、第163條之1及第164條至第170條規
  定之限制，合先敘明。
上開犯罪事實，業據被告於警詢供承及偵查、本院審理時坦承
  不諱（警卷第1至9頁、偵卷第18頁背面、交易卷第42、47頁）
  ，核與告訴人鍾德福於警詢、偵查中之指訴情節大致相符（警
  卷第10至14頁、偵卷第18頁背面），並有告訴人之診斷證明、
  道路交通事故現場圖、道路交通事故調查報告表㈠㈡各1件（警
  卷第15頁、第18至19頁、第23至24頁）、現場相片29紙（警卷
  第27至34頁）附卷可稽。按「汽車行至無號誌之交岔路口，支
  線道車應暫停讓幹線道車先行」；又「讓路線，用以警告車輛
  駕駛人前有幹道應減速慢行，或停車讓幹道車先行」，道路交
  通安全規則第102條第1項第2款及道路交通標誌標線號誌設置
  規則第172條第1項分別定有明文，被告駕車自應注意上揭規定
  ，而依卷附之交通事故調查報告表所載，被告並無不能注意之
  情事，竟疏未注意而貿然行駛，而告訴人行經上開路段，亦疏
  未注意該交岔路口無號誌，應減速慢行，做隨時停車之準備，
  因而釀成本件交通事故，故被告與告訴人就本件車禍均有過失
  ，至為明確，交通部公路總局臺北區監理所基宜區車輛行車事
  故鑑定會亦同此見解，有鑑定意見書1件在卷可參（偵卷第12
  至13頁），自可一併參酌。惟告訴人雖有上揭過失，然被告之
  過失，與告訴人自己之過失，併合而為危害發生之原因時，仍
  不能阻卻被告過失之責任。又本件事故之發生，係因被告有前
  述過失所致，是被告之過失行為與告訴人之受傷間，具有相當
  因果關係。綜上，被告前開出於任意性之自白核與事實相符，
  得作為認定事實之依據。本件事證明確，被告犯行堪以認定，
  應依法論科。
論罪科刑：
㈠核被告所為，係犯刑法第284條前段之過失傷害罪。
㈡被告於肇事後，在未被有偵查犯罪職權之公務員知悉前，主動
  向警方報案，並已報明肇事人姓名、地點，而不逃避裁判，業
  據其供陳（交易卷第45頁），並有道路交通事故肇事人自首情
  形紀錄表1紙附卷足證（警卷第20頁），符合自首之規定，爰
  依刑法第62條前段規定減輕其刑。
㈢爰審酌被告駕車疏未注意上開情事，肇致本件交通事故，並致
  告訴人受有上揭傷害，所為誠有不該，然考量本件告訴人亦有
  過失、告訴人之傷勢非輕，及被告犯後坦承犯行但迄今未賠償
  告訴人所受損害之犯後態度，兼衡其於本院審理時自陳職業為
  受僱送雞肉，月收入約新臺幣3萬2,000元至3萬5,000元，已婚
  育有2子，家中尚有妻子及母親，及於警詢時自家庭經濟狀況
  勉持及高中畢業之智識程度等一切情狀（交易卷第48頁、警卷
  第1頁），量處如主文所示之刑， 並諭知如易科罰金之折算標
  準。
據上論斷，應依刑事訴訟法第273 條之1 第1 項、第299 條第1
項前段，刑法第284條前段、第62條前段、第41條第1項前段，刑
法施行法第1條之1第1項，判決如主文。
本案經檢察官黃正綱提起公訴，檢察官林禹宏到庭執行職務。
中　　華　　民　　國　　110 　年　　10　　月　　26　　日
                  刑事第四庭  法  官  陳錦雯
以上正本證明與原本無異。
如不服本判決應於收受送達後二十日內向本院提出上訴書狀，並
應敘述具體理由；其未敘述上訴理由者，應於上訴期間屆滿後二
十日內向本院補提理由書(均須按他造當事人之人數附繕本)「切
勿逕送上級法院」。
                              書記官  陳建宇
中　　華　　民　　國　　110 　年　　10　　月　　26　　日
附錄所犯法條：
中華民國刑法第284條
因過失傷害人者，處1年以下有期徒刑、拘役或10萬元以下罰金
；致重傷者，處3年以下有期徒刑、拘役或30萬元以下罰金。